【裁判字號】    97,易,485
【裁判日期】    970630
【裁判案由】    違反毒品危害防制條例
【裁判全文】
臺灣屏東地方法院刑事判決               97年度易字第485號
公  訴  人  臺灣屏東地方法院檢察署檢察官
被      告  甲○○
                      （現另案在監執行）
上列被告因違反毒品危害防制條例案件，經檢察官提起公訴（97
年度毒偵字第972 號），被告於準備程序中就被訴事實為有罪之
陳述，本院裁定改依簡式審判程序審理，判決如下：
    主  文
甲○○施用第二級毒品，累犯，處有期徒刑捌月。
    事  實
一、甲○○前於民國90年間因施用毒品案件，經本院以90年度毒
    聲字第708 號裁定送觀察、勒戒後，認無繼續施用毒品傾向
    ，由臺灣屏東地方法院檢察署檢察官以90年度毒偵緝字第65
    2 號為不起訴處分確定；復於91年間因施用毒品案件，經本
    院以91年度毒聲字第1036號裁定送觀察、勒戒後，認無繼續
    施用毒品傾向，由臺灣屏東地方法院檢察署檢察官以91年度
    毒偵字第981 號、第1330號為不起訴處分確定；再於92年間
    因施用毒品案件，經本院以92年度毒聲字第198 號裁定送戒
    治處所施以強制戒治，嗣因戒治成效良好，經本院以92年度
    毒聲字第888 號裁定停止戒治並付保護管束，惟其於保護管
    束期間，因毒品危害防制條例修正條文於93年1 月9 日生效
    施行，而於93年1 月9 日釋放出所，同署檢察官並就當次犯
    行以92年度毒偵字第346 號提起公訴，經本院以92年度潮簡
    字第151 號判決判處有期徒刑4 月確定，於94年8 月7 日縮
    刑期滿執行完畢。詎其猶不知悔改，仍未戒除毒癮，於觀察
    、勒戒執行完畢釋放後，復基於施用第二級毒品甲基安非他
    命之犯意，於97年4 月8 日16時許，燒烤甲基安他命產生煙
    氣以口鼻吸食之方式，在其位於屏東縣潮州鎮○○里○○街
    87號2 樓房間內，施用第二級毒品甲基安非他命1 次。嗣於
    97年4 月10日16時許，因另案為警查獲，經其同意採尿送驗
    結果呈甲基安非他命之陽性反應，始知上情。
二、案經屏東縣警察局內埔分局報請臺灣屏東地方法院檢察署檢
    察官偵查起訴。
    理  由
一、本件被告甲○○所犯係死刑、無期徒刑、最輕本刑為3 年以
    上有期徒刑以外之罪，其於本院準備程序中就被訴事實為有
    罪之陳述，經法官告知被告簡式審判程序之旨，並聽取公訴
    人、被告之意見後，由本院依刑事訴訟法第273 條之1 第1
    項之規定，裁定改依簡式審判程序審理，先予敘明。
二、上開事實，業據被告於本院審理時坦承不諱，且被告為警查
    獲時採尿送驗結果呈甲基安非他命之陽性反應，有台灣檢驗
    科技股份有限公司97年4 月28日KＺ000000000000號檢驗報告
    1 紙在卷可證，上述鑑驗結果，係檢驗機關本於專業知識及
    以精密儀器或科學檢驗方法所得之結論，自可憑信，足見被
    告自白與事實相符，堪以採信。
三、按毒品危害防制條例於92年7 月9 日修正公布，其中第20條
    、第23條將施用毒品之刑事處遇程序，區分為「初犯」、「
    5 年內再犯」、「5 年後再犯」，而依立法理由觀之，僅限
    於「初犯」、「5 年後再犯」，始應先經觀察、勒戒或強制
    戒治程序，倘被告於5 年內已再犯，經依法追訴處罰，縱其
    第三次（或第三次以上）再度施用毒品之時間，在初犯經觀
    察、勒戒或強制戒治執行完畢釋放5 年以後，已不合於「5
    年後再犯」之規定，且因已於「5 年內再犯」，顯見其再犯
    率甚高，原實施觀察、勒戒或強制戒治，已無法收其實效，
    即應依該條例第10條處罰（最高法院95年5 月9 日95年度第
    7 次刑事庭會議決議參照）。查被告前於90年間因施用毒品
    案件，經本院以90年度毒聲字第708 號裁定送觀察、勒戒後
    ，認無繼續施用毒品傾向，由臺灣屏東地方法院檢察署檢察
    官以90年度毒偵緝字第652 號為不起訴處分確定；復於91年
    間因施用毒品案件，經本院以91年度毒聲字第1036號裁定送
    觀察、勒戒後，認無繼續施用毒品傾向，由臺灣屏東地方法
    院檢察署檢察官以91年度毒偵字第981 號、第1330號為不起
    訴處分確定；再於92年間因施用毒品案件，經本院以92年度
    毒聲字第198 號裁定送戒治處所施以強制戒治，嗣因戒治成
    效良好，經本院以92年度毒聲字第888 號裁定停止戒治並付
    保護管束，惟其於保護管束期間，因毒品危害防制條例修正
    條文於93年1 月9 日生效施行，而於93年1 月9 日釋放出所
    ，同署檢察官並就當次犯行以92年度毒偵字第346 號提起公
    訴，經本院以92年度潮簡字第151 號判決判處有期徒刑4 月
    確定，於94年8 月7 日縮刑期滿執行完畢，此有臺灣屏東地
    方法院檢察署刑案資料查註紀錄表、全國施用毒品案件紀錄
    表及臺灣高等法院被告全國前案紀錄表各1 份在卷可參。是
    被告於觀察、勒戒執行完畢釋放後，5 年內已再犯施用毒品
    案件，經本院判處罪刑確定，則其再犯本件施用毒品案件，
    即非屬該條例第20條第3 項所稱「5 年後再犯」之情形，檢
    察官自應依法追訴。從而，本件事證明確，被告犯行洵堪認
    定。
四、查甲基安非他命屬毒品危害防制條例第2 條第2 項第2 款所
    稱之第二級毒品，不得持有、施用，被告竟持以施用，故核
    其所為，係犯同條例第2 項之施用第二級毒品罪。其施用前
    持有甲基安非他命之低度行為，應為施用之高度行為所吸收
    ，不另論罪。又被告曾於92年間因違反毒品危害防制條例案
    件，經本院以92年度潮簡字第151 號判決判處有期徒刑4 月
    確定，於94年8 月7 日縮刑期滿執行完畢，此有臺灣屏東地
    方法院檢察署刑案資料查註紀錄表及臺灣高等法院被告全國
    前案紀錄表各1 份在卷可按，其受徒刑之執行完畢，5 年以
    內故意再犯有期徒刑以上之本罪，為累犯，依法應加重其刑
    。爰審酌被告素行非佳，經觀察、勒戒後，仍未能戒除毒癮
    ，顯見其無戒毒悔改之意，惟念其施用毒品乃自戕行為及其
    犯罪後坦承犯行，態度尚稱良好等一切情狀，量處如主文所
    示之刑。
據上論斷，應依刑事訴訟法第273 條之1 第1 項、第299 條第 1
項前段，毒品危害防制條例第10條第2 項，刑法第11條前段、第
47條第1 項，判決如主文。
本案經檢察官許英輝到庭執行職務。
中    華    民    國    97    年    6     月    30    日
                  刑事第二庭  法  官   蘇碧珠
上正本證明與原本無異。
如不服本判決應於收受本判決送達後10日內向本院提出上訴書狀
，其未敘述上訴理由者，並得於提起上訴後10日內向本院補提理
由書狀（均須按他造當事人之人數附繕本）「切勿逕送上級法院
」
中    華    民    國    97    年    6     月    30    日
                              書記官   賀燕花
附錄本案論罪科刑法條全文
毒品危害防制條例第10條第2項：
施用第二級毒品者，處3年以下有期徒刑。


司法院資訊處製作；財團法人民間司法改革基金會備份。
